臺灣新竹地方法院刑事判決　　　　　　　 94年度易字第568號
公　訴　人　臺灣新竹地方法院檢察署檢察官
被　　　告　甲○○
　　　　　　　　　　（現於臺灣新竹監獄執行中）
上列被告因違反毒品危害防制條例案件，經檢察官提起公訴（94
年度偵字第3717號），經本院合議庭裁定改行簡式審判程序，判
決如下：
    主  文
甲○○持有第一級毒品，累犯，處有期徒刑伍月，如易科罰金，
以佰元折算壹日。扣案之第一級毒品海洛因共計包（合計淨
重點壹肆公克，空包裝重零點捌伍公克）均沒收銷燬之。
    事  實
一、甲○○前曾於民國89年因違反毒品危害防制條例案件，經本
    院於89年6月27日，以89年度易字第533號判處有期徒刑8月
    確定；又因違反毒品危害防制條例案件，經本院於90年7月
    27 日以90年度易字第495號判決，判處有期徒刑8月確定；
    另於90年5月間因竊盜案件，亦經本院於90年8月31日，以90
    年度易字第481號判決，判處有期徒刑3月，嗣於同年9月24
    日確定，上述2罪經定應執行刑為有期徒刑10月，於90年4月
    30日入監執行，並因違反毒品危害防制條例案件，本院依聲
    請以90年度毒聲字第1589號裁定，自90年11月23日起送強制
    戒治，並於91年11月22日執行期滿，上開有期徒刑部分，經
    接續執行後，嗣於92年8月12日假釋出監，交付保護管束至
    同年10月9日假釋期滿未經撤銷假釋。復因毒品危害防制條
    例案件，於93年4月5日經本院92年易字第648號判處有期徒
    刑7月確定，於93年8月7日入監執行，於94年2月9日縮刑期
    滿執行完畢。詎仍不知警惕，明知海洛因具成癮性、濫用性
    及對社會危害性，屬於毒品危害防制條例第2條第1項所規範
    之第一級毒品，不得非法製造、運輸、販賣、轉讓或持有。
    竟基於非法持有第一級毒品海洛因之犯意，於94年4月23日
    晚上6、7時許在新竹縣竹北市縣○○路80號，向綽號「阿正
    」之姓名年籍不詳之成年人，以新臺幣1萬元之代價購買第
    一級毒品海洛因3包（淨重3.14公克，空包裝重0.85公克）
    而持有之，嗣為警隔日即24日凌晨4時35分許，盤查其所駕
    駛停放於上址前之車號CE─9119號自用小客車內駕駛座旁邊
    之腳踏墊上，扣得第一級毒品海洛因3包（淨重3.14公克，
    空包裝重0.85公克）。
二、案經新竹市警察局竹北分局報請臺灣新竹地方法院檢察署檢
    察官偵查起訴。
    理  由
一、本件被告甲○○所犯違反毒品危害防制條例第11條第1項持
    有第一級毒品罪，係非死刑、無期徒刑、最輕本刑為3年以
    上有期徒刑之罪，被告於本院準備程序進行中，就被訴事實
    為有罪之陳述，經本院合議庭認合於刑事訴訟法第273條之1
    第1項之規定，裁定進行簡式審判程序，合先敘明。
二、訊據被告對於上揭時、地持有第一級毒品海洛因之事實，迭
    於警詢、偵訊及本院審理時均坦承不諱，並有第一級毒品海
    洛因3包（合計淨重3.14公克，空包裝重0.85公克）扣案可
    佐。又扣案之海洛因3包（合計淨重3.14公克，空包裝重0.8
    5公克）經鑑驗確實為第一級毒品海洛因，有法務部調查局
    94年8月16日調科壹字第100002561號鑑定通知書附卷可稽，
    復有查獲現場及扣案物品照片12幀、扣押物品清單1紙在卷
    可佐，是本案事證明確，被告任意性自白有與之相符物證、
    書證佐之，其自白真實性堪以認定，本件事證明確，被告犯
    行堪以認定。
三、核被告所為，係犯毒品危害防制條例第11條第1項之持有第
    一級毒品罪。又被告曾於89年因違反毒品危害防制條例案件
    ，經本院於89年6月27日，以89年度易字第533號判處有期徒
    刑8月確定；又因違反毒品危害防制條例案件，經本院於90
    年7月27日以90年度易字第495號判決，判處有期徒刑8月確
    定；另於90年5月間因竊盜案件，亦經本院於90年8月31 日
    ，以90年度易字第481號判決，判處有期徒刑3月，嗣於同年
    9月24日確定，上述2罪經定應執行刑為有期徒刑10月，於90
    年4月30日入監執行，並因違反毒品危害防制條例案件，本
    院依聲請以90年度毒聲字第1589號裁定，自90年11月23日起
    送強制戒治，並於91年11月22日執行期滿，上開有期徒刑部
    分，經接續執行後，嗣於92年8月12日假釋出監，交付保護
    管束至同年10月9日假釋期滿未經撤銷假釋。復因毒品危害
    防制條例案件，於93年4月5日經本院92年易字第648號判處
    有期徒刑7月確定，於93年8月7日入監執行，於94年2月9日
    縮刑期滿執行完畢。有臺灣高等法院被告前案紀錄表在卷可
    佐，其於5年以內再犯本件有期徒刑以上之罪，為累犯，應
    依刑法第47條規定加重其刑。爰審酌被告之素行、犯罪之手
    段、持有海洛因之數量及犯後態度等一切情狀，量處如主文
    所示之刑，並諭知易科罰金折算標準。扣案之海洛因3包（
    合計淨重3.14公克，空包裝重0.85公克），核係查獲之毒品
    ，應依同條例第18條第1項前段沒收銷燬之。
據上論斷，應依刑事訴訟法第273條之1第1項、第299條第1項前
段，毒品危害防制條例第11條第1項、第18條第1項前段，刑法第
11條、第47條、第41條第1項前段，罰金罰鍰提高標準條例第2條
，判決如主文。
本案經檢察官邱巧寧到庭執行職務。
中　　華　　民　　國　　94　　年　　11　　月　　18　　日
                  刑事第二庭    法　官　方鴻愷
以上正本證明與原本無異。
如不服本判決，應於判決送達後10日內向本院提出上訴狀 (應附
繕本 )，上訴於臺灣高等法院。
中　　華　　民　　國　　94　　年　　11　　月　　18　　日
                                書記官  吳美雲
附錄本案論罪科刑法條全文；
毒品危害防制條例第11條第1項
持有第一級毒品者，處3年以下有期徒刑、拘役或新臺幣5萬元以
下罰金。
